臺灣高等法院臺中分院刑事裁定　　　　 94年度毒抗字第494號
抗　告　人
即　被　告　甲○○
上列抗告人因聲請觀察勒戒案件，不服臺灣彰化地方法院中華民
國94年7月14日裁定（94年度毒聲字第513號）提起抗告，本院裁
定如下：
    主 　　 文
抗告駁回。
    理 　　 由
一、本件抗告意旨略以：警方於搜索抗告人住處時，與警方鬧得
    很不愉快，深怕派出所警員有心陷害，因此於移送檢察署時
    請求重新驗尿，未獲准許，因此於次日自行前往檢驗所驗尿
    ，結果未呈任何毒品反應，請求撤銷原裁定等語。
二、本件原檢察官聲請意旨係以：抗告人甲○○基於施用第二級
    毒品甲基安非他命之犯意，於民國94年4月21日或採尿前4日
    內之某時點，在不詳處所，施用第二級毒品甲基安非他命 1
    次，嗣於94年4月21日上午8時10分許，在彰化縣二水鄉○○
    村○○路25 3巷12號住處為警持搜索票查獲，並當場扣得安
    非他命吸食器1組、玻璃球管1支、削尖塑膠鏟管 3支及殘留
    安非他命空袋 2個，抗告人雖矢口否認有施用安非他命犯行
    ，然經警於 94年4月21日查獲後採其尿液送驗結果，確呈甲
    基安非他命陽性反應，有彰化縣衛生局94年5月2日煙檢字第
    941687號煙毒尿液檢驗成績書一紙附卷可稽，足證抗告人除
    其供承於 85年6月中旬施用甲基安非他命之犯行外，另於查
    獲採尿前四日內之某時確有施用甲基安非他命之犯行無訛，
    抗告人施用毒品之犯行已足堪認定，爰依毒品危害防制條例
    第20條第1 項規定，聲請原審法院裁定將抗告人送勒戒處所
    觀察、勒戒等語。
三、本院查：
  (一)警方於94年4月21日上午8時10分許，在彰化縣二水鄉○○村
    ○○路253巷12 號抗告人住處為警持搜索票查獲，並當場扣
    得安非他命吸食器1組、玻璃球管1支、削尖塑膠鏟管 3支及
    殘留安非他命空袋2個，經警於94年4月21日查獲後採其尿液
    送驗結果，確呈甲基安非他命陽性反應等情，有上開施用安
    非他命工具扣案及彰化縣衛生局94年5月2日煙檢字第941687
    號煙毒尿液檢驗成績書一紙附卷可稽，抗告人於九十四年四
    月二十一日警詢時亦供承，上開扣案物品係伊所有，供施用
    安非他命之用等語。
  (二)抗告人於警詢時雖供稱：扣案物品係伊所有，而係於八十五
    年六月間施用安非他命時所使用云云，然其於同日檢察官偵
    訊時改稱：上開扣案物品係其弟弟陳秋錫所有，非伊所有云
    云，惟查：I抗告人就扣案物品究為何人所有，於同一日之
    警詢及偵訊時，一說係其所有，一說其弟陳秋錫所有，明顯
    兩歧，已足見其情虛，況依上開尿液鑑定結果，抗告人所稱
    ，係於八十五年六月間施用安非他命顯屬不實；II陳秋錫於
    九十二年四月十日因毒品案件入台灣彰化看守所，九十二年
    四月二十一日轉入雲林戒治所執行強制戒治處分，九十三年
    一月九日轉入台灣雲林監獄執行，於九十四年五月九日因徒
    刑執行完畢出監等情，有前案紀錄表附卷可查，是抗告人之
    弟陳秋錫至少自九十二年四月十日起，即本案查獲之九十四
    年四月二十一日，兩年之前即未居住在上開處所，是抗告人
    於偵訊時所供，上開物品係陳秋錫所有難以採信。
  (三)抗告人另主張其於檢察官偵訊時，即以承辦警員可能誣陷為
    由，主動請求重新驗尿，未蒙准許，伊遂於九十四年四月二
    十三日至檢驗所檢驗結果，呈安非他命陰性反應，並提出賴
    醫事檢驗所檢驗結果一紙在卷可憑。查：抗告人於九十四年
    四月二十一日上午九時三十分經警採集其尿液，經送請彰化
    縣衛生局檢驗及詮昕科技股份有限公司複驗結果，均呈甲基
    安非他命陽性反應等情，有真實名對照認證單影本及檢驗結
    果附卷可查，而依賴醫事檢驗所函覆本院結果，抗告人自行
    前往檢驗所採尿之時間，係九十四年四月二十三日上午十一
    時，兩者相差二日有餘，是上開於檢驗所檢驗之結果，自不
    足為抗告人有利認定。
四、綜合上述，原審法院爰依毒品危害防制條例第二十條第一項
    、觀察勒戒處分執行條例第三條第一項之規定，將抗告人送
    勒戒處所觀察、勒戒。核其認事用法俱無不合，被告抗告意
    旨仍執前詞，否認施用毒品，指摘原裁定不當，並無可取，
    為無理由，應予駁回。
五、據上論結，應依刑事訴訟法第四百十二條，裁定如主文。
中　　華　　民　　國　　94　　年　　9 　　月　　27　　日
              刑事第四庭  審判長法　官　洪　耀　宗
                                法　官　江　德　千
                                法　官　劉　登　俊
上列正本證明與原本無異。
不得再抗告。
                                書記官  粘  銘  環
中　　華　　民　　國　　94　　年　　9 　　月　　28　　日
                                                      Ｒ
